{"title": "PDF", "author": "PDF", "url": "www.ortsamt-horn-lehe.bremen.de/sixcms/media.php/13/Protokoll%2Bder%2BSitzung%2Bdes%2BBeirats%2BHorn-Lehe%2Bvom%2B15.pdf", "hostname": "PDF", "description": "PDF", "sitename": "PDF", "date": "PDF", "id": "PDF", "license": "PDF", "body": "PDF", "comments": "PDF", "commentsbody": "PDF", "raw_text": "PDF", "text": "Freie Hansestadt Bremen  \nOrtsamt  Horn -Lehe   \nP R O T O K O L L  \nder \u00f6ffentlichen Beiratssitzung  15/2019- 2023  \nDATUM  \n15.07.2021  BEGINN  \n19:00 Uhr  ENDE  \n 21:38  Uhr SITZUNGSORT  \nGoToMeeting - digital  \nTEILNEHMER *INNEN   \nOrtsamt:   Inga K\u00f6stner, Vorsitzende  \nCharlotte Eckardt , Protokoll  \n \nBeirat:  \n \n \n  Barnab\u00e1s Adam, Gerhard Amenda, Jochen Behrendt, Dirk Eichner, Dr. \nHarald Graaf, Claus G\u00fclke, Hansj\u00f6rg Hintmann, Piet Leidreiter, Marc Liedtke, Michael Koppel, Dirk Porthun, Manfred Steglich, Gudrun Stuck  \n \nEntschuldigt:  \n \nG\u00e4ste: \n  \nBirgit B\u00e4uerlein, Hermann Pribbernow  \n Jens Gatena (Die Bremer Stadtreinigung)  \n \nTAGESORDNUNG:  \n \n1. Begr\u00fc\u00dfung und Beschluss der Tagesordnung \n2. Genehmigung des Protokolls der Sitzung 14/2019- 2023 des Beirates Horn- Lehe vom \n20.05.2021  \n3. Besch\u00e4ftigungsf\u00f6rderungsprogramm \u201eUmweltw\u00e4chter\u201c  \n4. Erarbeitung einer Stellungnahme des Beirates Horn- Lehe zum Mobilit\u00e4tsortsgesetz  \n5. Globalmittel \u2013 Vergabe von Beiratsmitteln \n\uf0a7 BM 11/2021 \u2013  Jugendhaus Horn -Lehe, Sommerspa\u00df/Ferienworkshops 2021, Antrag \n\u00fcber 1.115 \u20ac (gesamt: 1.240 \u20ac)  \n6. Antr\u00e4ge aus dem Beirat  \n\uf0a7 B\u00fcndnis 90/Die Gr\u00fcnen \u2013 Einrichtung eines Runden Tisches Unisee (08.06.2021)  \n\uf0a7 CDU \u2013 Erkl\u00e4rtafeln zu Stra\u00dfennamen l\u00e4nger genehmigen (08.07.2021)  \n7. W\u00fcnsche,  Fragen und Anregungen in Stadtteilangelegenheiten  \n8. Mitteilungen des Ortsamtes  \n9. Verschiedenes  \n \n \nZu TOP 1:  Begr\u00fc\u00dfung und Beschluss der Tagesordnung  \n \nFrau K\u00f6stner begr\u00fc\u00dft den  Referenten, die Beiratsmitglieder, Pressevertretungen und die zuge-\nschalteten B\u00fcrgerinnen und B\u00fcrger.  \n \nBeschluss:  Die Tagesordnung wird genehmigt. (einstimmig)  \n \nZu TOP 2 : Genehmigung des Protokolls der Sitzung 14 /2019- 2023 vom 20.05.2021 \n \nBeschluss:  Das Protokoll wird ohne \u00c4nderungen genehmigt. (einstimmig)  \n \nZu TOP 3:  Besch\u00e4ftigungsf\u00f6rderungsprogramm \u201eUmweltw\u00e4chter\u201c  \n \nFrau K\u00f6stner erl\u00e4utert einleitend  das Besch\u00e4ftigungsprogramm \u201eUmweltw\u00e4chter\u201c. Im Rahmen des \nProgramms  sollen Langzeitarbeitslose die Mitarbeiter*innen von Die Bremer Stadtreinigung (DBS) \nbei der S\u00e4uberung de r Stadt unterst\u00fctzten und so an den ersten Arbeitsmarkt herangef \u00fchrt \nwerden. Bereits 2018 wurden von den Beir\u00e4te n die Bedarfe f\u00fcr den Einsatz der Arbeitskr\u00e4fte in den \nStadtteilen abgefragt . Bei der nun ver\u00f6ffentlichen Einsatzplanung kommt der Stadttei l Hor n-Lehe  \nnicht vor. Die Bitte, dass  die Umweltw\u00e4chter entlang des Heerstra\u00dfenzugs und zur Badesaison am Protokoll der \u00f6ffentlichen Sitzung des Beirates Horn- Lehe vom 15.07.2021 \n \n2 \n Unisee, eigesetzt werden, ist im Vorfeld der Sitzung bereits an DBS \u00fcbermittelt worden.  Sie \nerkundigt sich bei Herrn Gatena , ob dieser Bitte entsprochen werden kann.  \n \nHerr Gatena ist bei DBS zust\u00e4ndig f\u00fcr die s trategische Entwicklung der Abfallwirtschaft und der \nStadtsauberkeit. Er  erl\u00e4utert, dass das Projekt  \u201eUmweltw\u00e4chter\u201c derzeit anl \u00e4uft und von DBS noch \ngeschaut werden muss, wie die Einsatzm\u00f6glichkeiten der zehn Umweltw\u00e4chter sind. Derzeit laufen \ndie Bewerbungsverfahren.  \nDie Zusammenarbeit mit den Beir\u00e4ten sieht Herr Gatena als wichtig an, weswegen DBS 2018 \nbereits deren Vorschl\u00e4ge f\u00fcr m\u00f6gliche Eins atzgebiete abgefragt hatte. Im Heerstra\u00dfenzug w\u00e4re \nein Einsatz m\u00f6glich. Die Kapazit\u00e4ten der zehn Umweltw\u00e4chter m\u00fcssten jedoch in Relation zu den \n200 bis 300 regul\u00e4ren Mitarbeiter*innen gesehen werden. Eine Erh\u00f6hung des regul\u00e4ren \nReinigungsrhythmus w\u00e4r e dem nach auch eine M\u00f6glichkeit und weit effektiver.  Wenn Bedarfe im \nStadtteil gesehen werden, bi etet Herr Gatena an, k\u00f6nnen diese direkt an ihn \u00fcbermittelt  werden.  \nDie Gr\u00fcnf l\u00e4chen um den Stadtwaldsee liegen in der Verantwortung des Umweltbetrieb Bremen. \nF\u00fcr die Strandfl\u00e4che ist DBS zust\u00e4ndig, hat die Reinigung aber an eine Drittfirma \u00fcbergeben , \nweswegen die Umweltw\u00e4chter da nicht zum Einsatz kommen.  \n \nFrau K\u00f6stner erkundigt sich nach der Laufzeit des Besch\u00e4ftigungsprogramms  und welche \nAufgaben die Umweltw\u00e4chter  wahrnehmen werden.  \nHerr Gatena erkl\u00e4rt, dass das langfristige Ziel ist, die Arbeitskr\u00e4fte in den Betrieb zu integrieren. \nDas Projekt l\u00e4uft zun\u00e4chst f\u00fcr zwei Jahre.  Sie werden die regul\u00e4ren Stra\u00dfenkehrer unterst\u00fctzten, \naber auch Sonderaufgaben \u00fcbernehmen, die noch nicht feststehen.  \n \nFrau Stuck bef\u00fcrwortet  den sozialen Aspekt des Projektes. Sie fragt, ob auch die Fl\u00e4chen rund um \nGlas- und Altkleidercontainer, die oft sehr verm\u00fcllt sind, von den Umweltw\u00e4chtern abgedeckt \nwerden.  \nDas Problem an den Sammelstat ionen ist DBS bekannt, meint Herr Gatena. Das Problem hat sich \nin letzter Zeit verst\u00e4rkt, was drei m\u00f6gliche Ursachen hat. Die  Container  werden im Fr\u00fchjahr \ngrunds\u00e4tzlich mehr frequentiert. Die Menschen sind dann auch mehr drau\u00dfen und nehmen \ndeswegen Verunreinigungen st\u00e4rker wahr. Hinzukommt eine allgemeine Corona- Unzufriedenheit.  \nDBS reagierte darauf , dass  man nun punktuell die Stationen \u00fcberwacht und wenn \nOrdnungswidrigkeiten  Verursacher *innen zugewiesen werden k\u00f6nnen, diese auch zur Anzeige \nkommen. Weiter hin wurde die Stadt in Einsatzgebiete aufgeteilt, in denen einzelne Teams jetzt \nflexibel je nach Bedarf , Abholen und S\u00e4ubern k\u00f6nnen.  \n \nHerr Koppel hebt positiv hervor, dass mit dem Programm Langzeitarbeitslose eingestellt werden. \nEr fragt nach, wie die Umw eltw\u00e4chter ausgestattet sein werden. Er sieht auch ein gro\u00dfes Problem \nbei den Gebieten um die Sammelcontainer. Wie l\u00e4uft da die Zusammenarbeit mit dem \nOrdnungsdienst?  \nHerr Gatena erkl\u00e4rt, dass die Umweltw\u00e4chter wie jede *r andere Mitarbeiter*in ausgestattet  werden. \nSie werden erst einmal mit den regul\u00e4ren Stra\u00dfenreinigungen mitfahren, um die Arbeit \nkennenzulernen. Sp\u00e4ter sind auch spontane Eins\u00e4tze bei Bedarf denkbar, beispielsweise um gelbe \nS\u00e4cke nach einem Sturm einzusammeln. Zus\u00e4tzlich erhalten die Umwelt w\u00e4chter Unterst\u00fctzung \nvom Senator f\u00fcr Arbeit, um auch die pers\u00f6nlichen und sozialen Bed\u00fcrfnisse der Menschen \nabzudecken.  Eine Zusammenarbeit mit dem Ordnungsamt besteht. Es ist jedoch oft schwierig , \nT\u00e4ter*innen auf frischer Tat zu ertappen. Manchmal k\u00f6nnen auch aus dem M\u00fcll Verursacher*innen \nermittelt werden. Da dies Aufw\u00e4ndig ist, wir dies nur bei gr\u00f6\u00dferen Ablagerungen gemacht.  \n \nHerr Steglich erkundigt sich, wie die Perspektiven der eingesetzten Langzeitarbeitslosen bei einem \nsolchen Programm sind und ob der Bremische Landesmindestlohn von derzeit 12,00 Euro gezahlt \nwird.   \nHerr Gatena bieten an, die Antwort nachzureichen. Die Anstellung der Umweltw\u00e4chter l\u00e4uft \u00fcber \nden Senator f\u00fcr Arbeit. Dort wird er sich erkundigen.  \n \nFrau K\u00f6stner hakt wegen des Unisees  nach. Am Strand ist DBS zust\u00e4ndig und hat den Auftrag an \neine Drittfi rma vergeben. An dieser Stelle besteht jedoch ein gro\u00dfer Bedarf. Warum k\u00f6nnen die \nUmweltw\u00e4chter dort nicht eingesetzt werden? Protokoll der \u00f6ffentlichen Sitzung des Beirates Horn- Lehe vom 15.07.2021 \n \n3 \n Herr Gatena erl\u00e4utert, dass eine Firma f\u00fcr eine bedarfsgerechte Reinigung am Stadtwalsee \nbeauftragt wurde. Die Mitarbeiter*innen sind teilweise mehrfach am Tag dort und leeren die \nBeh\u00e4lter bzw. reinigen auch die umliegenden Fl\u00e4chen. Der Einsatz von Umweltw\u00e4chtern, der dann \nnur einmal pro Woche erfolgen k\u00f6nnte, h\u00e4tte keinen Effekt. Es sind bereits die \nReinigungsfrequenzen und die Anzahl der M\u00fcllbeh\u00e4lter erh\u00f6ht worden. Gleichzeitig l\u00e4sst sich \nfeststellen, dass die Seen in Bremen in den letzten Jahren st\u00e4rker gen utzt wu rden. Die \nKapazit\u00e4ten der Rei nigungsfirma w\u00fcrden da an i hre Grenzen kommen.  \n \nHerr Koppel fragt, ob dennoch mehr Beh\u00e4lt er aufgestellt werden k\u00f6nnen, da er die Beobachtung \ngemacht hat, dass die vorhandenen oft \u00fcberquellen. Au\u00dferdem erkundigt er sich,  ob DBS auch f\u00fcr \ndie Gr\u00fcnfl\u00e4chen entlang des Autobahnzubringers verantwortlich ist.  \nHerr Gatena wird sich bez\u00fcglich der Anzahl der M\u00fcllbeh\u00e4lter erkundigen. Eine Aufstockung ist \nderzeit jedoch nicht kurzfristig m\u00f6glich. Papierk\u00f6rbe aus Metall haben derzeit  eine lange Lieferzeit. \nEr wird aber auch weitergeben, dass wenn m\u00f6glich die Frequenzen der Leerung noch weiter \nerh\u00f6ht werden. Ob die Zust\u00e4ndigkeit entlang des Autobahnzubringers besteht , kann er im Moment \nnicht sagen. Falls diese bei DBS liegt, gibt Herr Gatena auch diesen Bedarf weiter.  \n \nHerr Behrendt  hat auch beobachtet , dass sich die Situation am Unisee  in den letzten Jahren \nverbessert hat. Auch wenn zu den Sto\u00dfzeiten gerade am Wochenende noch immer eine gr\u00f6\u00dfere \nVerm\u00fcllung auftritt. Er fragt nach, ob di e Beh\u00e4lter auch samstags und sonntags geleert werden.  \nIm Sommer, erkl\u00e4rt Herr Gatena  erfolgt die Reinigung an Wochenenden jeweils vormittags  \u00fcber \ndas Projekt \u201eSaubere Stadt\u201c . \n \nFrau Stuck bemerkt, dass am Wochenende die Verm\u00fcllung auch auf den Spielpl\u00e4tzen zu \nbeobachten ist und m\u00f6chte wissen, ob f\u00fcr diese auch DBS zust\u00e4ndig ist . \nFrau K\u00f6stner wirft ein, dass in Horn -Lehe f\u00fcr Spielpl\u00e4tze der Umweltbetrieb Bremen zust\u00e4ndig ist.  \nHerr Gatena erg\u00e4nzt, dass die Verantwortung beim Sozialressort liegt und dieses di e Auftr\u00e4ge \nweiter vergibt . Die Zust\u00e4ndigkeit von DBS endet oft an der Grenze des Spielplatzes. Es gibt hierzu \naber Gespr\u00e4che mit der Senatorin f\u00fcr Soziales.  \n Frau K\u00f6stner erkundigt sich, wie viele Stellen der Umweltw\u00e4chter derzeit schon besetzt sind, wie \ndie Einarbeitung erfolgt und wie der Einsatz am Heerstra\u00dfenzug aussehen k\u00f6nnte. Dar\u00fcber hinaus \nm\u00f6chte Sie wissen, ob auch zuk\u00fcnftig Herr Gatena der Ansprechpartner f\u00fcr das Projekt ist.  \nHerr Gatena erl\u00e4utert, dass derzeit die Auswahlgespr\u00e4che laufen. Das Ziel  sind erste \nEinstellungen zum 01.08.2021. Der konkrete Einsatz der Umweltw\u00e4chter ist noch nicht geplant. \nMan muss am Anfang aus der Zusammenarbeit lernen und auch darauf eingehen, was die Mitarbeiter*innen mitbringen. Der Heerstra\u00dfenzug ist in die Planung mit aufgenommen worden. \nZun\u00e4chst sind zwei Teams \u00e1 f\u00fcnf Personen geplant. Ein Team k\u00f6nnte beispielsweise an einem \nVormittag die Woche den Heerstra\u00dfenzug reinigen.  \nHerr Gatena wird auch zuk\u00fcnftig der Ansprechpartner f\u00fcr die U mweltw\u00e4chter sein. Er bietet an,  im \nHerbst,  nach einiger Zeit der Einarbeitung, erneut in den Beirat zu kommen und \u00fcber das Projekt \nzu berichten.  \n \nHerr Koppel erkundigt sich, ob das  Besch\u00e4ftigungsprogramm mehr der  Eingliederung der \nLangzeitarbeitslosen als die Stadtreinigung zum Ziel hat.  \nHerr Gatena f\u00fchrt aus, dass tats\u00e4chlich die Stadtsauberkeit zun\u00e4chst ein nachrangiges Ziel ist. Die \nHoffnung besteht in der langfristigen \u00dcbernahme der Besch\u00e4ftigten. Der Bedarf an \nMitarbeiter*innen ist vorhanden. Jedoch ist auch f\u00fcr die DBS ein solches Projekt Neuland.   \n \nFrau K\u00f6stner dankt Herr Gatena f\u00fcr seine Ausf\u00fchr ungen in der Sitzung.  \n \nIm Nachgang der Sitzung hat Herr Gatena die offen gebliebenen Antworten dem Ortsamt \u00fcbermittelt:  \n \nUmweltw\u00e4chter:  \n\uf0a7 Die gew\u00fcnschten Stra\u00dfen wurden in den Tourenplan der Umweltw\u00e4chter aufgenommen  \n\uf0a7 Frage: Wie werden die Umweltw\u00e4chter bezahlt?  \no Die Umweltw\u00e4chter werden verg\u00fctet, wie SRB - Mitarbeitende, welche die gleichen \nAufgaben haben.  Protokoll der \u00f6ffentlichen Sitzung des Beirates Horn- Lehe vom 15.07.2021 \n \n4 \n \uf0a7 Frage: Wie lang ist die Laufzeit des Projektes?  \no 2 Jahre  \n \nPapierk\u00f6rbe am Unisee:  \n\uf0a7 Am Unisee haben wir 34 \u00f6ffentliche Papierk\u00f6rbe stehen, davon 17 Saisonbeh\u00e4lter. Dazu \nkommt 1 Container mit 10 cbm.  \n\uf0a7 Wir werden in diesem Jahr 4 Papierk\u00f6rbe austauschen, da diese besc h\u00e4digt sind. Die \nbesch\u00e4digten Papierk\u00f6rbe werden wir bis zum Ende der Saison noch stehen lassen, so dass sich die Anzahl w\u00e4hrend des Sommer auf 38 Papierk\u00f6rbe erh\u00f6ht.  \n \nAutobahnzubringer:  \n\uf0a7 F\u00fcr die Reinigung der Gr\u00fcnfl\u00e4chen an den Autobahnzubringern sind unterschiedliche \nAkteure zust\u00e4ndig:  \n\uf0a7 Autobahnzubringer Universit\u00e4t:  die Reinigung der Gr\u00fcnfl\u00e4chen ist dem UBB zugeordnet. \nMit dem UBB nehmen wir bzgl. einer zus\u00e4tzlichen Reinigung noch einmal Kontakt auf  \n\uf0a7 Autobahnzubringer Horn -Lehe:   2000 qm Stra\u00dfenbegleit gr\u00fcn werden nach \nReinigungsintervall durch das manuelle Reinigungsteam der Stra\u00dfenreinigung Bremen gereinigt und 24.043 qm werden durch das Team Stra\u00dfenbegleitgr\u00fcn der Stra\u00dfenreinigung \nBremen viertelj\u00e4hrlich gereinigt.  \n\uf0a7 Autobahnzubringer \u00dcberseestadt: im Pf lichtenheft sind  2.373 qm aufgef\u00fchrt, welche \nebenfalls durch das Team Stra\u00dfenbegleitgr\u00fcn der Stra\u00dfenreinigung Bremen viertelj\u00e4hrlich \ngereinigt werden  \n  \nDer Beirat nimmt die Ausf\u00fchrungen zur Kenntnis.  \n \nZu TOP 4:  Erarbeitung einer Stellungnahme des Beirates Horn- Lehe zum \nMobilit\u00e4tsortsgesetz  \n \nFrau K\u00f6stner erkl\u00e4rt, dass den Beiratsmitgliedern umfangreiches Material zum Mobilit\u00e4tsortsgesetz \nzugeschickt wurde und es am 21.06.2021 eine Informationsveranstaltung mit allen Beir\u00e4ten und \nOrts\u00e4mtern Bremens und Vertreter*innen des Bauressorts gegeben hat. In seiner Sitzung am \n07.07.2021 hat der Ausschuss f\u00fcr Bau und Denkmalschutz das Mobilit\u00e4tsortsgesetz abgelehnt, \nweil das Vorgehen zur Erl\u00e4uterung des Gesetzesvorhabe ns als unzureichend erachtet wurde.  \n \nHerr G \u00fclke erkl\u00e4rt, dass das bisherige Vorgehen zur Vorstellung des Gesetzes undurchsichtig ist  \nund der Ausschuss sich deswegen nicht im Stande s ah, eine Stellungnahme abzugeben. Die \nInformationsveranstaltung ist nicht geeignet gewesen, die Folgen des Gesetzes f \u00fcr Horn -Lehe \nabsch\u00e4tzen zu k\u00f6nnen. Es w\u00e4re n\u00f6tig , an konkreten Bauvorhaben, wie beispielswiese am Schorf , \nauszurechnen, wie viele Stellpl\u00e4tze nach altem und nach neuem Recht vorhanden w\u00e4ren. Diese Rechnung m\u00fcsste f\u00fcr die Zone drei und die Zone zwei, zu der  der Technologiepark geh\u00f6ren soll, \nvorgenommen werden. Deswegen hat der Fachaus schuss in seinem Beschluss die Vorstellung \nder \u00c4nderungen durch das neue Gesetz durch Referent*innen gefordert.  \n \nHerr Steglich erg\u00e4nzt, dass eigentlich das Ziel einer Gesetzesnovelle die Entschlackung der \nRegelungen sein sollte. Das neue Mobilit\u00e4tsortsgesetz bewirke jedoch das Gegenteil und ist \nschwer zu durchschauen. Komplizierte Regelungen sind kontraproduktiv f\u00fcr die Verkehrswende. \nEr nennet als konkreten Kritikpunkt den \u00a7 8 M obilit\u00e4tsmanagement, welcher viel zu vage formuliert \nist und damit Fragen nach der Umsetzung aufwirft.   \n \nHerr Eichner sagt, dass der Beschluss im Ausschuss einstimmig gewesen sei. Die \nInfoveranstaltung ist nicht verst\u00e4ndlich gewesen, wenn man das umfangre iche Material nicht \ngelesen hat. Die Informationen m\u00fcssen auf den Stadtteil bezogen noch einmal erkl\u00e4rt werden.  \n \nFrau Stuck  wirft ein, dass das Bedenken das  Verfahren betrifft, nicht das Gesetzesvorhaben an \nsich.  \n Herr Behrend meint, dass er die Informat ionsveranstaltung als positiv empfunden hat und dass \nanhand der dort gebrachten Beispielen etliche Punkte klar wurden. Er ha t sich danach in der Lage \ngef\u00fchlt,  ein Votum f\u00fcr eine Stellungnahme abzugeben. Er tr\u00e4gt den Beschluss des Protokoll der \u00f6ffentlichen Sitzung des Beirates Horn- Lehe vom 15.07.2021 \n \n5 \n Fachausschusses jedoch mit . Eine gemeinsame Sitzung mit den Stadtteilen Borgfeld und \nOberneuland w\u00e4ren denkbar.  \n \nIm Mobilit\u00e4tsortsgesetz ist vorgesehen, dass die Stellpl\u00e4tze beispielswiese durch Jahrestickets  der \nBSAG f\u00fcr f\u00fcnf Jahre f\u00fcr die Bewohner*innen abgel\u00f6st werden k\u00f6nnen. Herr Graf wirft die Frage \nauf, wie mit einem Mieter*innenwechsel umgegangen wird.  \n \nFrau K\u00f6stner sagt, dass die Anfrage von Referent*innen f\u00fcr die Sitzung des Beirates am \n23.09.2021 an das Bauressort weitergegeben wird. Wenn es im Beirat im September nicht zu der \nAbgabe einer Stellungnahme kommt , w\u00fcrde es bei dem bisherigen Beschluss der Ablehnung \ndurch den Fachausschuss bleiben.  \n \nZu TOP 5 :  Globalmittel \u2013 Vergabe von Beiratsmitteln  \n \n\u2022 BM 11/2021 \u2013  Jugendhaus Horn- Lehe, Sommerspa\u00df/Ferienworkshops 2021, Antrag \u00fcber \n1.115 \u20ac (gesamt: 1.240 \u20ac)  \n \nFrau B\u00e4rwolf erkl\u00e4rt die  Ferienworkshops  des J ugendhaus Horn -Lehe. Bereits im Vorfeld ist mit \ndem Ortsamt gekl\u00e4rt worden, dass nicht alle im Antrag angegebenen Ausgaben f\u00f6rderf\u00e4hig sind. \nDaher ergibt sich die Diskrepanz zwischen der beantragten und der zur Abstimmung stehenden \nSumme.  \n \nHerr Koppel erkundigt sich, ob auch ein teurerer Kanuverein f\u00fcr den Kanukurs beauftragt werden \nkann, der in der N\u00e4he liegt. Frau K\u00f6stner erkl\u00e4rt  daraufhin, dass bei Globalmittelantr\u00e4gen  die \nLandeshaushaltsordnung eingehalten werden muss und damit das g\u00fcnstigere Angebot f\u00fcr die \nBewilligungssumme ma\u00dfgeblich ist . Die Antragsteller sind dadurch jedoch nicht an diesen Anbieter \ngebunden. Herr Eichner f\u00e4nde es insgesamt gut, wenn neben den finanziellen auch andere \nAspekte Ber\u00fccksichtigung f\u00e4nden.  \n \nBeschluss:  Der Beirat Horn -Lehe bef\u00fcrwortet die F\u00f6rderung des Projektes \nSommerspa\u00df/Ferienworkshops 2021  aus Globalmitteln in H\u00f6he von 1.115,00 \u20ac \n(einstimmig)  \n \nZu TOP 6 :  Antr\u00e4ge aus dem  Beirat  \n \n6.1 B\u00fcndnis 90/Die Gr\u00fcnen \u2013 Einrichtung eines Runden Tisches Unisee (08.06.2021)   \n \nFrau Stuck erg\u00e4nzt zum vorliegenden Antrag, dass das Ziel des Runden Tisches eine enge \ndauerhafte Kommunikation zum Thema Unisee mit allen beteiligten Parteien ist. Der Zustand des \nSees soll im Auge behalten werden und langfristig soll das Naherholungs gebiet Unisee erhalten \nbleiben.  \n Herr G\u00fclke sagt dazu, dass der Erhalt des Naherholungsgebiets in Horn -Lehe nat\u00fcrlich wichtig ist. \nEr fand den Vortrag in der Beiratssitzung am 20.05.2021 gut und er hat daraus mitgenommen, \ndass sich die Mitarbeiter*innen des Umweltressort s um den Zustand des Sees k\u00fcmmern. Mit dem \nRunden Tisch w\u00fcrde ein Nebengremium zum Beirat geschaffen,  mit dem Ziel , eine Berichtspflicht \ngegen\u00fcber den Beh\u00f6rden herzustellen. Deswegen w\u00fcrde er den Antrag ablehnen.  \n \nHerr Behrendt erkl\u00e4rt, dass der Zustand des Unisees ein klassisches Einsatzgebiet f\u00fcr einen \nRunden Tisch ist . Neben der Wasserqualit\u00e4t gibt es andere Probleme  rund um den Unisee, die \nden Bei rat regelm\u00e4\u00dfig besch\u00e4ftigen. Auch bei anderen Themen, beispielswiese den Sportst\u00e4tten \nund dem Campingplatz funktioniert der I nformationsfluss durch die Beh\u00f6rden nicht so wie der \nBeirat sich das w\u00fcnscht. Ein Runder Tisch k\u00f6nnte dem vorbeugen, in dem es die verschiedenen \nInteressengruppen regelm\u00e4\u00dfig zusammenbringt.  \n \nHerr Adam unterst\u00fctzt die Ausf \u00fchrungen von Herrn G\u00fclke. Ein Runder Tisch findet in der Regel in \nder Kernarbeitszeit statt. Dies w\u00fcrde einige Beiratsmitglieder von der Teilnahme ausschlie\u00dfen. Protokoll der \u00f6ffentlichen Sitzung des Beirates Horn- Lehe vom 15.07.2021 \n \n6 \n Runde Tische w\u00fcrden dazu f\u00fchren, dass Beschl\u00fcsse am Beirat vorbei getroffen werden. Dass die \nKommunikation in diesem Fall nicht f unktionieren w\u00fcrde, sei dar\u00fcber hinaus nur eine Annahme.  \n \nHerr Graaf fragt, ob sich Vertreter*innen verschiedener Beh\u00f6rden an dem Runden Tisch beteiligen \nw\u00fcrden,  woraufhin Frau Kostner erkl\u00e4rt, dass zuerst ein Beschluss \u00fcber dessen Gr\u00fcndu ng \nbeschlossen werden muss , bevor dazu eigeladen wird.  \n \nHerr Koppel erkl\u00e4rt, dass der Antrag noch offen formuliert ist. Die Probleme, die dieser behandeln \nsoll, sind nicht abschlie\u00dfend formuliert.  Ebenso stehen die beteiligten Parteien noch nicht fest. Es \ngibt jedoch viele Probleme am Unisee, neben der Wasserqualit\u00e4t auch die Toiletten und die \nParkpl\u00e4tze. Es w\u00fcrden bisher nur einzelne Aspekte betrachtet, wobei doch eine umfassende \nL\u00f6sung n\u00f6tig ist . Der Runde Tisch solle seiner Ansicht nach nur Forderungen erarbeiten. Die \nBeschl\u00fcsse m\u00fcssen vom Beirat getroffen werden.  \nFrau K\u00f6stner wirft dazu ein, dass im Antrag nur das Thema Wasserqualit\u00e4t formuliert ist.  \n \nHerr Eichner schl\u00e4gt vor, dass das Thema Zustand des Unisees an den Projektausschuss des \nBeirates Horn- Lehe \u00fcberwiesen werden soll. Herr G\u00fclke, Herr Graaf , Herr Hintmann,  Herr Adam \nund Herr Liedtke unterst\u00fctzen diesen Vorschlag. Herr Adam bittet in diesem Zusammenhang die Fraktionen,  zuk\u00fcnftig konkreter e Antr\u00e4ge zu stellen.  \nFrau K\u00f6stner erg\u00e4nzt, dass wenn der Projektausschus s mit dem Thema betraut werden soll, das \nVorhaben auch als konkretes Projekt \u00fcberarbeitet werden muss .  \n \nFrau Stuck bi ttet nach dieser Diskussion um Unterbrechung der Sitzung f\u00fcr f\u00fcnf Minuten zur \nBeratung in der Fraktion.  \n \nBeschluss:  Der Beirat stimmt einer Unterbrechung der Sitzung f\u00fcr f\u00fcnf Minuten zu \nBeratungszwecken zu . \n \nFrau Stuck stellt den Erset zungsantrag der Fraktion B\u00fcndnis 90/Die Gr\u00fcnen vor: Wir beauftragen \nden Projektausschuss , des Thema Zustand des Unisees mit den Nutzer*innen sowie beteiligten \nBeh\u00f6rden am Ende jeder Badesaison zu behandeln, um Schl\u00fcsse aus der Vergangenheit f\u00fcr die \nkommende Saison zu ziehen.  \n Herr G\u00fclke schl\u00e4gt vor, zus\u00e4tzlich zum Unisee das dazugeh\u00f6rigen Areals zu erg\u00e4nzen.  \n \nBeschluss:  Der Beirat Horn -Lehe beauftragt  den Projektausschuss , sich des Thema s \n\u201eZustand des Unisees  und des dazugeh\u00f6rigen Areals \u201c anzunehmen und  mit den \nNutzer*innen sowie beteiligten Beh\u00f6rden zu behandeln, um Schl\u00fcsse aus der \nVergangenheit f\u00fcr die kommende Saison zu ziehen (11 JA-Stimme n, 2 \nEnthaltungen  ) \n 6.2 Unterst\u00fctzung des Beschlusses das Fachausschusses Soziales und Sport vom 08.07.2021  \n Herr Behrendt erl\u00e4utert, dass in der letzten Sitzung des Fachausschusses Soziales und Sport im Austausch mit dem Vaja e.V. und dem Jugendhaus Horn- Lehe die Probleme der offenen \nJugendarbeit verdeutlicht wurden und daraufhin ein Antrag  auf Mittel aus dem Haushalt und dem \nBremen- Fond beschlossen wurde. Der Ausschuss habe sich gleichzeitig darauf geeinigt, dass der \nAntrag dem Beirat zum Beschluss vorgelegt werden soll.  \n \nBeschluss:  \n \n \n \nBegr\u00fcndung:  Der Beirat Horn -Lehe fordert, dass Mittel aus dem Bremen -Fond und \nzus\u00e4tzliche Haushaltsmittel f\u00fcr die offene Jugendarbeit im Stadtteil Horn- Lehe \nzur Verf\u00fcgung gestellt werden.  \n \nIm Austausch mit Mitarbeiter*innen des Vaja e.V. und dem Jugendhaus Horn-\nLehe wurde deutlich, dass die bisherigen Kapazit \u00e4ten der beiden Einrichtungen \nf\u00fcr die offene Jugendarbeit im Stadtteil Horn -Lehe nicht ausreichen. Die \nJugendarbeiter*innen best\u00e4tigten, dass sich in den letzten Monaten die Szene Protokoll der \u00f6ffentlichen Sitzung des Beirates Horn- Lehe vom 15.07.2021 \n \n7 \n insbesondere am Unterstand vor dem Jugendhaus Horn -Lehe merklich \nvergr\u00f6\u00dfert hat. Das Jugendhaus Horn -Lehe hatte w\u00e4hrend der Zeit der \nPandemie durchgehend ge\u00f6ffnet und ist vermutlich deswegen verst\u00e4rkt \nAnlaufstelle geworden. Seit der Corona Pandemie kommen vermehrt \nJugendliche aus anderen Stadtteilen, u.a. aus der Vahr, Hemelingen und \nGr\u00f6pelingen zu diesem Treff am Jugendhaus. Feststellbar ist weiterhin eine \nZunahme von Vandalismus und besonderen Vorf\u00e4llen, die vermutlich im \nZusammenhang mit Drogen - oder Alkoholkonsum zu bewerten sind. Die \nProblematiken der Jugendlichen haben sich durch die Corona -Pandemie \ndeutlich versch\u00e4rft, die Arbeit mit ihnen ist hingegen schwieriger geworden. \nDeswegen fordert der Beirat Horn -Lehe, dass die vorhandenen Kapazit\u00e4ten des \nVereins Vaja e.V. und des Jugendhauses Horn -Lehe kurzfristig durch Mittel aus \ndem Bremen -Fond und langfristig durch zus\u00e4tzliche Haushaltsmittel ausgebaut \nwerden. (einstimmig)  \n \nZu TOP 7 :  W\u00fcnsche, Fragen und Anregungen in Stadtteilangelegenheiten  ./. \n Zu TOP 8 :  Mitteilungen des Ortsamtes  \n \nDer Beirat Horn -Lehe unterst\u00fctzt aktiv die Kampagne \u201eBremen gegen Corona\u201c. Das mobile \nImpfzentrum wird am 24.07.2021 auf dem Gel\u00e4nde der W ilhelm -Focke -Oberschule stehen. Es \nk\u00f6nnen alle B remer*innen zu dem mobilen Impfzentrum kommen, nicht nur die Einwohner*innen \nvon Horn- Lehe. Es wird der Impfstoff  von Johnson & Johnson geimpft, bei dem eine Anwendung \nf\u00fcr den vollen Impfschutz ausreicht.  \nDie Pressemitteilung mit der Ank\u00fcndigung ist heute ver sendet worden. Im Ortsamt liegen Flyer \naus. Die Mitglieder des Beirates k\u00f6nnen sich einen Anteil herausholen,  um diesen in der \nUmgebung der Wilhelm -Focke -Oberschule zu verteilen. Bereits im Koordinierungsausschuss \nwurde besprochen, dass man sich beim Verteilen auf die Geschosswohnungsbauten in dem Quartier konzentrieren sollte.  \n \nDie Rikscha des Johanniterhauses ist seit einigen Wochen unterwegs . Freiwillige sind mit der \nRikscha mit mobil eingeschr\u00e4nkte Menschen zu einem Ausflug im Stadtteil unterwegs. Das \nAngebot kann gerne weiter kommuniziert werden. Anmeldungen werden von Herr Claus \nentgegengenommen.  \nHerr Koppel merkt an, dass Radfahrer im Rhododendronparkt immer sehr kritisch gesehen \nwerden. Frau K\u00f6stner antwortet, dass dieses Problem Herrn Claus gewiss bewusst ist, dass sie \nden Punkt aber noch einmal weitergeben wird.  \n Die Freiwilligenmesse Aktivoli findet am 18.07.2021 dezentral an verschiedenen Orten in der Stadt \nstatt.  \n Entsprechend dem Hygienekonzept m\u00fcssen auf dem Sommerfest in der Wilhelm -R\u00f6ntgen- Stra\u00dfe \nam 28.08.2021 an den Eing\u00e4ngen die Kontaktdaten von einer Person pro Haushalt erhoben werden. Das Ortsamt m\u00f6chte zu dieser Aufgabe die Mitglieder  des Beirates verpflichten und \nschickt in K\u00fcrze eine Abfrage per E -Mail herum.  \n \nKommende Termine:  \n28.08.2021  Sommerfest  \n16.09.2021  Sitzung des Beirates zum Thema Mobilit\u00e4tsortsgesetz (einziger TOP wegen \nBundestagswahl am 26.09.2021)  \n20.09.2021  Fachausschuss Klima, Umwelt und Verkehr  \n23.09.2021  Fachausschuss Soziales und Sport  \n28.09.2021  Fachausschuss Zukunft, Kultur, Stadtteilentwicklung und Jugendbeteiligung  \n30.09.2021  Fachausschuss Bildung und Kinde r \n07.10.2021  Au\u00dferordentliche Sitzung des Beirates  \n10.10.2021  Kulturfest mit Herbstflohmarkt rund um Lestra  \n Protokoll der \u00f6ffentlichen Sitzung des Beirates Horn- Lehe vom 15.07.2021 \n \n8 \n  \nDer Beirat nimmt die Ausf\u00fchrungen zur Kenntnis.  \n \nZu TOP 9 :  Verschiedenes  \n \nAm 30.04.2021 erhielt der Beirat vom Bildungsressort die Auskunft , dass die beiden noch \nvakanten W&E -Stellen am Gymnasium bis zum Beginn des neuen Schuljahr s besetzt sein sollen. \nEine Mutter eines W&E -Kindes hat sich jetzt an Herr Porthun  gewandt und berichtet, dass eine der \nbeiden Stellen nach wie vor nicht besetzt ist. Herr Porthun hat deswegen kurz vor der Sitzung Frau \nK\u00f6stner  gebeten,  sich nach dem aktuellen Stand zu erkundigen.  \n \nHerr Graaf w\u00fcnscht sich einen Beschluss, dementsprechend  die Senatorin f\u00fcr Bildung ein bis zwei \nMal im Jahr zum Stand der Besetzung der Sonderp\u00e4dagog*innenstellen berichten soll.  \n \nFrau K\u00f6stner merkt an, dass es nicht zu jedem Handeln einen Beschluss ben\u00f6tigt. Sie habe Herrn \nPorthun schon im Vorfeld der Sitzung zugesichert, sich nach dem Stand der Stellenbesetzung zu \nerkundigen und wird das Ergebnis an den Beirat weiterleiten.  \n Herr Porthun schl\u00e4gt ein zweistufiges Vorgehen vor. Zun\u00e4chst erkundigt sich Frau K\u00f6stner beim \nGymnasium Horn. Sollte die Antwort nicht positiv ausfallen, soll der Beirat in der Zeit der \nSitzungspause einen Antrag im Umlaufverfahren beschlie\u00dfen, der eine ausreichende Besetzung \nder Stellen fordert.  \n \nBeschluss:  Der Beirat Horn -Lehe bittet das Ortsamt , sich nach dem aktuellen Stand der \nBesetz ung der W&E -Stelle am Gymnasium Horn zu erkundigen. Sollten noch \nnicht alle Stellen besetzt sein, soll der Beirat Horn -Lehe im Umlaufverfahren \neinen Antrag beschlie\u00dfen, der eine ausreichende Besetzung der Stellen fordert. \n(einstimmig)  \n  \n \n \n \nInga K\u00f6stner  Dr. Harald Graaf   Charlotte Eckardt  \n- Vorsitzende - - Beiratssprecher - - Protokollf\u00fchrerin nen - \n ", "language": "PDF", "image": "PDF", "pagetype": "PDF", "links": "PDF"}